# 请教陈版关于中期分红的问题

提问人：echowhy 时间：2016-07-23 11:31:34
公司 15 年 6 月份做出股东会决议：截止到 2014 年 12 月 31 日，公司未分配利润 600 万（已提取法定盈余公积），截止到 2015 年 6 月 15 日收到子公司分红 500 万计入投资收益，合计 1100 万，本次分配 1000 万。 请教陈版，这样的话，会不会违反了企业会计准则和经济法的相关规定？毕竟公司一般是年底的时候才提取法定盈余公积的， 6 月份分红的话，肯定不会对子公司分过来的 500 万提取盈余公积。而且公司能在半年度的时候分红么？在不确定下半年是否亏损的情况下，对上半年的利润分红，是否会损害公司的利益？

回答人：chenyiwei
公司法并不禁止公司的中期分红，在某些特定情况下（如上市公司），中期现金分红是受到监管层鼓励的，如果上市公司中期只是进行现金分红，还可以豁免中期报告审计的要求。 但是，如你所说，中期分红还是有底线的，就是不能造成全年的累计超分配情况。
为此，在制定和批准中期分红方案时，要对下半年的利润和现金流进行谨慎的预测，并为下半年的可能亏损和年末结帐时计提法定盈余公积预留足够的安全边际。就你说的数字看，确实存在不够谨慎的问题，可以建议修改利润分配方案。

提问人：echowhy 时间：2016-07-25 09:02:05
问题是企业已经分了......14年和 15 年都是这种情况......等子公司的分红到账后，立马就颠颠的开了股东会，把上年的利润和本期收到的子公司分配的上年股利加起来，取整分给自己的母公司了......好在留下的那点倒是够年末计提盈余公积的...... 第一次反馈ing，要求核查是否存在违反企业会计准则、超额分配的情况......

回答人：chenyiwei
是否超额分配的问题是财务和法律问题，不是会计问题，不适用企业会计准则的规定来分析和解释。建议根据以往历史经验和最新发展状况谨慎地对下半年盈利进行预测，考虑下半年是否有较大可能性发生亏损，并且建议股东会通过决议，要求如果全年盈利低于（年末需计提的法定盈余公积＋本次中期已分配现金股利）则要求各股东将超额分配部分退还给公司，以避免全年来看存在超额分配情况。